

EDWIN FERNANDO ARROYO HORTA

Tecnólogo En Electricidad Industrial Técnico En Mantenimiento Industrial

arroyo-12@hotmail.com | Teléfono: (+57) 3142065007

PERFIL

Estudiante de ingeniería Electromecánica cursando sexto semestre. Tecnólogo en electricidad industrial certificado por el SENA y técnico en mantenimiento industrial. Cuento con tres años y medio de experiencia en el sector eléctrico. Realice la etapa práctica de la tecnología en Siemens S.A, continúe vinculado con la empresa por la temporal ACCION SAS durante un año, actualmente me encuentro vinculado a la empresa SELYMC SAS.

Cuento con conocimientos eléctricos en el área industrial, comercial y residencial, trabajando acuerdo a normatividad vigente y requerimientos de la empresa. Manejo de softwares de diseño y simulación como AutoCAD, SolidWorks, Digsi 5, Zelio Soft, además manejo de Microsoft Word, Excel, entre otros.

Tengo habilidad para liderar, soy respetuoso, con valores y principios establecidos, dispuesto a adquirir conocimiento para mejorar y brindar mejores condiciones a la empresa, cuento con la capacidad de trabajar acorde a órdenes de trabajo demostrando un buen desempeño tanto individual como colectivo, al igual que con la capacidad para trabajar bajo presión con un buen manejo de relaciones interpersonales obteniendo mejores garantías para la empresa a la que me encuentre vinculado.

Realizo pruebas de rutina y pruebas FAT a celdas de media tensión, baja tensión y a celdas de control y protecciones. Cuento con más de tres años de experiencia en los puntos expuestos a continuación:

- Manejo de equipos de inyección primaria como CPC100, CPM500, ELABO, MEGGER.
- Realización de pruebas de inyección primaria (relación de transformadores, aislamiento, resistencia de contactos)
- Manejo de protocolos a celdas de media tensión, baja tensión y celdas de control y protección.
- Manejo básico de software Digsi 5 para relé SIEMENS.
- Amarillado de tableros de media tensión, control y protección, E-house y baja tensión.
- Realización de pruebas funcionales a celdas de control y protección, celdas de media tensión, baja tensión y E-house.
- Realización y verificación de torque a celdas de media tensión, E-house y baja tensión.
- Inspección de calidad y liberación de tableros de control y protecciones, celdas de media tensión, E-house y celdas de baja tensión.

INFORMACIÓN PERSONAL

Lugar y fecha de nacimiento: Chaparral, 27 de junio de

1998 Estado civil: Soltero

Documento de identidad: CC. 1005854897 de Chaparral

Dirección residencia: Carrera 94j bis #81-11 Bogotá, Cundinamarca,

Colombia Licencia de conducción: A2

Matricula Profesional: Conaltel No. CPNTEL18510-1005854897

EXPERIENCIA LABORAL

EMPRESA: SIEMENS S.A CARGO: APRENDIZ SENA

FECHA: 14 DE NOVIEMBRE DEL 2017 – 27 DE MAYO DEL 2018

FUNCIONES REALIZADAS:

CABLEADO DE CELDAS DE MEDIA TENSION

TENDIDO DE FIBRA ÓPTICA

AUXILIAR DE PRUEBAS

CIUDAD: BOGOTA-CUNDINAMARCA

EMPRESA: SIEMENS S.A (TEMPORAL ACCION S.A.S)

CARGO: TECNICO EN PRODUCCION Y TECNICO EN PRUEBAS EN CELDAS

DE MEDIA Y BAJA TENSION

FECHA: 23 DE MAYO DEL 2018 – 23 DE MAYO DEL 2019

FUNCIONES REALIZADAS:

• AMARILLADO DE CELDAS DE MEDIA TENSION, BAJA TENSION Y E-HOUSE

- AUXILIAR DE PRUEBAS, MANEJO DE EQUIPOS DE INYECCION PRIMARIA CPC100, CPM500, ELABO, MEGGER.
- PRUEBAS FUNCIONALES, RELACION DE TRANSFORMACION EN CTS Y PTS, PRUEBAS DE AISLAMIENTO, RESISTENCIA DE CONTACTO.

CIUDAD: BOGOTA-CUNDINAMARCA

EMPRESA: SELYMC S.A.S CARGO: AMARILLADOR 2

FECHA: 7 DE JUNIO DEL 2019 – ACTUALMENTE

FUNCIONES REALIZADAS:

- AMARILLADO DE CELDAS DE MEDIA TENSION, BAJA TENSION Y E-HOUSE
- AUXILIAR DE PRUEBAS, MANEJO DE EQUIPOS DE INYECCION PRIMARIA CPC100, CPM500, ELABO, MEGGER
- INSPECTOR DE CALIDAD A TABLEROS DE MEDIA Y BAJA TENSION
- LIBERACION DE TABLEROS

CIUDAD: BOGOTA-CUNDINAMARCA

EDUCACIÓN

ESCUELA TECNOLOGICA INSTITUTO TECNICO CENTRAL, BOGOTA. D.C.

INGENIERA ELECTROMECANICA POR CICLOS

EN FORMACION- VI SEMESTRE

SENA, CENTRO DE LA INDUSTRIA Y DE LA CONSTRUCCION, IBAGUE-TOLIMA.

TECNOLOGO EN ELECTRICIDAD INDUSTRIAL

2018

ESCUELA TECNOLOGICA INSTITUTO TECNICO CENTRAL, BOGOTA. D.C.

TECNICO EN MANTENIMIENTO INDUSTRIAL

202

SENA - CENTRO AGROPECUARIO LA GRANJA, ESPINAL-TOLIMA

TECNICO EN CONSERVACION DE RECURSOS NATURALES 2015

INSTITUCION EDUCATIVA TECNICA SOLEDAD MEDINA, CHAPARRAL-TOLIMA.

BACHILLER TECNICO EN COSERVACION DE RECURSOS NATURALES 2015

FORMACIÓN COMPLEMENTARIA.

SENA, CURSO VIRTUAL

DISEÑO Y CONTRUCCION DE TABLEROS DE DISTRIBUCION

2019

SENA, CURSO VIRTUAL

APLICACION DEL ETIQUETADO DE EFICIENCIA ENERGETICA DE ACUERDO AL REGLAMENTO TECNICO RETIQ. 2019

SENA, CENTRO DE LA INDUSTRIA Y DE LA CONSTRUCCION, IBAGUE-TOLIMA COMUNICACION EN INGLES B1.1 / PRE INTERMEDIO 2017

SENA, CENTRO DE LA INDUSTRIA Y DE LA CONSTRUCCION, IBAGUE-TOLIMA FUNDAMENTACION EN SISTEMAS DE GESTION AMBIENTAL BAJO LA NORMA NTC ISO 14001:2004

SENA, CENTRO DE LA INDUSTRIA Y DE LA CONSTRUCCION, IBAGUE-TOLIMA AUTOCAD 2D

2016

SENA, CENTRO DE LA INDUSTRIA Y DE LA CONSTRUCCION, IBAGUE-TOLIMA DESARROLLO DE HABILIDADES, PRINCIPIOS Y VALORES PARA LA VIDA Y EL TRABAJO

2016

SENA, CENTRO DE LA INDUSTRIA Y DE LA CONSTRUCCION, IBAGUE-TOLIMA AUTOCUIDADO EN SEGURIDAD Y SALUD EN EL TRABAJO 2016

REFERENCIAS PERSONALES

GONZALO OVALLE, TECNICO EN PRUEBAS.

SIEMENS.

(+57) 3223109009

LEOPOLDO CARDENAS, TECNICO EN PRUEBAS.

SIEMENS.

(+57) 3112351251

ANGELO CUESTA, TECNICO EN PRUEBAS.

SIEMENS.

(+57) 3134742903

NIYIRET QUINTERO BASTIDAS

(+57) 3107736555

MARISOL TIQUE SANCHEZ

(+57) 3224284671



El Servicio Nacional de Aprendizaje SENA

En Cumplimiento de la Ley 119 de 1994 y en atención a que

EDWIN FERNANDO ARROYO HORTA

Con Cedula de Ciudadania No. 1005854897

Cursó y aprobó el programa de Formación Profesional Integral y cumplió con las condiciones requeridas por la entidad, le confiere el

Título de

TECNÓLOGO EN

ELECTRICIDAD INDUSTRIAL

En testimonio de lo anterior, se firma el presente Titulo en Ibagué, a los treinta y un (31) días del mes de julio de dos mil dieciocho (2018)

Firmado Digitalmente por
JORGE ENRIQUE MONTEALEGRE HERNANDEZ
SERVICIO NACIONAL DE APRENDIZAJE
Autenticidad del Documento
Bogotá - Colombia
JORGE ENRIQUE MONTEALEGRE HERNANDEZ
Subdirector CENTRO DE INDUSTRIA Y CONSTRUCCION
REGIONAL TOLIMA

35157474 - 31/07/2018 No y FECHA REGISTRO



Consejo Profesional Nacional de Tecnólogos en Electricidad, Electromecánica, Electrónica y Ánes



En cumplimiento de la Ley 392 de 1997 el Decreto Reglamentario 3861 de 2005 y la Resolución 1498 de 2006 del Ministerio de Educación Nacional

Teniendo en cuenta que

Edwin Fernando Arroyo Horta

C.C. 1005854897 de Chaparral

Cumplió satisfactoriamente los requisitos exigidos y conforme al acuerdo N° 013 de 2018

Re otorga la Matrícula Profesional de Tecnólogo en

Electricidad Industrial

CPNTEL 18510-1005854897

Dado en Bogotá, D.C. 26 de Octubre de 2018

FLOR MELISA MORENO GARCÍA

Presidente

EUCLIDES RÁFAEL SARMIENTO

Secretario

Nº 22066



Matrícula Profesional de Tecnólogo en Electricidad Industrial

CPNTEL 18510-1005854897
EDWIN FERNANDO
ARROYO HORTA

C.C. 1005854897

Acuerdo No 013 de 2018 Fecha de Expedición: 26/10/2018



La República de Colombia

y en su nombre la

Institución Educativa Técnica Soledad Medina

Chaparral - Tolima Jornada Diurna

Reconocimiento de Estudios y Autorización de la Secretaría de Educación del Tolima, según Resolución Nº. 4209 del 3 de octubre de 2012

Confiere a:

Edwin Fernando Arroyo Gorta

Identificado (a) con T.J. No. 1005854897 de Chaparral

El Título de:

Bachiller Técnico Especialidad en Educación Ambiental

Por haber cursado y aprobado los estudios correspondientes al Nivel de Educación Media Técnica, según los planes y programas vigentes



C.C. A°. 5.881.145 de Chaparral

Rector

Nelson Humberto Campos Arana Paneth Rocio Villarraga Olivero

C.C. Do. 65.797.837 de Purificación Secretaria Habilitada

Anotado a los Folios No. 67 y 68 Acta General de Graduación No. 002

Dado en Chaparral Tolima, a los 04 días del mes de diciembre de 2015



El Servicio Nacional de Aprendizaje SENA

En cumplimiento de la Ley 119 de 1994 y en atención a que

EDWIN FERNANDO ARROYO HORTA

Con Tarjeta de Identidad No. 1005854897

Cursó y aprobó el programa de Formación Profesional Integral y cumplió con las condiciones requeridas por la entidad, le confiere el

Título

de

TECNICO EN CONSERVACION DE **RECURSOS NATURALES**

En testimonio de lo anterior, se firma el presente Título en ESPINAL a los 02 días del mes de Diciembre de 2015.

SUBDIRECTOR(A) CENTRO AGROPECUARIO LA GRANJA

REGIONAL TOLIMA